臺灣苗栗地方法院刑事判決　　　　　　　100年度易字第701號
公　訴　人　臺灣苗栗地方法院檢察署檢察官
被　　　告　許興仙
上列被告因竊盜案件，經檢察官提起公訴（100 年度偵字第3478
號、100 年度偵緝字第145 號），被告為有罪之陳述，本院裁定
改以簡式審判程序審理，判決如下：
    主  文
許興仙共同攜帶兇器竊盜，累犯，處有期徒刑拾月。
    事  實
一、許興仙前因加重竊盜案件，經本院以92年易字第51號判處有
    期徒刑8 月確定（嗣減刑為有期徒刑4 月），另因強制性交
    、違反毒品危害防制條例、偽造文書及竊盜等案件，先後經
    判決確定，經定其應執行之刑為4 年。另因妨害自由等案件
    ，經法院判處應執行有期徒刑8 月確定。甫於民國（下同）
    99年4 月3 日縮刑期滿執行完畢，仍不知悔改，而與林楹舜
    共同基於意圖為自己不法所有之犯意聯絡，於99年10月14日
    晚上10時許，由林楹舜騎乘車號071-QDM 重型機車搭載許興
    仙，前往苗栗縣造橋鄉○○路與文英街口附近之土地公廟旁
    ，由林楹舜持自備之客觀上足對人之生命、身體構成威脅，
    得作為兇器使用之尖嘴鉗1 支（未扣案），並由許興仙把風
    ，剪斷臺灣電力公司苗栗區營業處所有之電線桿上之交連PE
    電線1 條（約12公尺長，價值約新臺幣2,460 元）。嗣經警
    調閱路口監視錄影機，乃發現上情。
二、案經苗栗縣警察局竹南分局移送臺灣苗栗地方法院檢察署檢
    察官偵查起訴。
    理  由
一、本件被告許興仙所犯加重竊盜罪，非為死刑、無期徒刑、最
    輕本刑為3 年以上有期徒刑之罪，或高等法院管轄第一審案
    件，且被告於本院訊問時，先就被訴事實為有罪之陳述，於
    經告知被告簡式審判程序之旨，並聽取公訴人、被告之意見
    後，由本院裁定適用簡式審判程序。
二、前開犯罪事實，業據被告許興仙於警詢、偵查及本院審理時
    ，均坦承不諱，被告許興仙並於本院為認罪之表示，核與共
    同被告林楹舜於警詢中之自白，以及被害人臺灣電力公司苗
    栗區營業處人員陳松德之指述均相符，並有電力線路失竊現
    場調查報告表、監視器錄影帶翻拍畫面及照片6 張附卷可證
    ，是被告許興仙上揭自白與事實相符，應依法論科。
三、查被告於行為後，刑法第321 條第1 項業於民國（下同）10
    0 年1 月26日修正公布，並於100 年1 月28日生效施行。按
    行為後法律有變更者，適用行為時之法律，但行為後之法律
    有利於行為人者，適用最有利於行為人之法律，刑法第2 條
    第1 項定有明文。修正前之刑法第321 條第1 項原規定：「
    犯竊盜罪而有左列情形之一者，處6 月以上、5 年以下有期
    徒刑」，而修正後刑法第321 條第1 項則規定：「犯竊盜罪
    而有下列情形之一者，處6 月以上、5 年以下有期徒刑，得
    併科新臺幣10萬元以下罰金」，比較修正前後之規定，修正
    後增加得併科罰金新臺幣10萬元之規定，故以修正前之規定
    對被告較有利，是應依刑法第2 條第1 項前段規定，適用行
    為時之法律即修正前刑法第321 條第1 項規定，合先敘明。
四、按刑法第321 條第1 項第3 款所謂「兇器」，其種類並無限
    制，凡客觀上足對人之生命、身體、安全構成威脅，具有危
    險性之兇器均屬之，且祇須行竊時攜帶此種具有危險性之兇
    器為已足，並不以攜帶之初有行兇之意圖為必要（最高法院
    79年臺上字第5253號判例意旨參照）。經查：被告許興仙與
    共犯林楹舜攜帶客觀上足以對人生命、身體、安全構成威脅
    ，具有危險性之尖嘴鉗1 支（未扣案）犯案，揆諸前揭判例
    意旨，堪認係上揭條文所稱之「兇器」無訛。
五、核被告許興仙就前述犯罪事實所為，係犯刑法第321 條第1
    項第3 款之攜帶兇器竊盜罪。被告許興仙與共犯林楹舜就上
    揭犯行，具犯意聯絡及行為分擔，應論以共同正犯。查被告
    許興仙有前揭犯罪事實欄所載之犯罪科刑及執行完畢之紀錄
    ，此有臺灣高等法院被告前案紀錄表在卷可按，其前受有期
    徒刑執行完畢，於5 年以內故意再犯上開有期徒刑以上之罪
    ，為累犯，應依刑法第47條第1 項之規定，加重其刑。爰審
    酌被告正值青年，未思正當工作謀生，反而共同竊取被害人
    之電纜線，造成被害人之損害，兼衡被告許興仙所造成之損
    害、尚未與被害人達成和解，及犯後坦承犯行，態度尚佳等
    情狀，以及其前科累累，素行不佳，前次加重竊盜罪，已經
    判處有期徒刑8 月確定在案等一切情狀，量處如主文所示之
    刑，以示懲儆。又被告許興仙共同作案用之尖嘴鉗1 支，並
    未扣案，且並無證據足認其尚存在，爰不為沒收之諭知。
六、據上論斷，應依刑事訴訟法第273 條之1 第1 項、299 條第
    1 項前段、第310 條之2 、第454 條第2 項，刑法第2 條第
    1 項前段、第28條、第47條第1 項、修正前刑法第321 條第
    1 項第3 款，刑法施行法第1 條之1 第1 項，判決如主文。
本案經檢察官盧美如到庭執行職務。
中    華    民    國  100     年    10    月    14    日
                  刑事第一庭  法  官   伍偉華
上正本證明與原本無異。
如不服本判決應於收受送達後10日內向本院提出上訴書狀，並應
敘述具體理由；其未敘述上訴理由者，應於上訴期間屆滿後20日
內向本院補提理由書（均須按他造當事人之人數附繕本）「切勿
逕送上級法院」。告訴人或被害人如對於本判決不服者，應具備
理由請求檢察官上訴，其上訴期間之計算係以檢察官收受判決正
本之日期為準。
                                書記官  蕭雅文
中    華    民    國  100     年    10    月    14    日
附錄本案論罪科刑法條
修正前中華民國刑法第321條
（加重竊盜罪）
犯竊盜罪而有左列情形之一者，處6 月以上、5 年以下有期徒刑
：
一  於夜間侵入住宅或有人居住之建築物、船艦或隱匿其內而犯
    之者。
二  毀越門扇、牆垣或其他安全設備而犯之者。
三  攜帶兇器而犯之者。
四  結夥三人以上而犯之者。
五  乘火災、水災或其他災害之際而犯之者。
六  在車站或埠頭而犯之者。
前項之未遂犯罰之。